臺灣高等法院高雄分院刑事判決　　　　 96年度上訴字第531號
上　訴　人
即　被　告　丙○○
　　　　　　　　　　（現另案於臺灣屏東監獄竹田分監執行）
上　訴　人
即　被　告　戊○○○
 　　　　　 　　　　（現於臺灣屏東看守所﹝女所﹞執行中）
共　　　同
指定辯護人　張蓉成　律師
上列上訴人因違反毒品危害防制條例案件，不服臺灣屏東地方法
院94年度訴字第1191號中華民國96年1 月30日第一審判決（起訴
案號：臺灣屏東地方法院檢察署94年度偵字第5290號），提起上
訴，本院判決如下：
    主  文
原判決撤銷。
丙○○共同連續販賣第一級毒品，累犯，處無期徒刑，褫奪公權
終身，扣案如附表三編號一所示之物沒收銷燬，販賣第一級毒品
所得新臺幣肆仟元與戊○○○連帶沒收，如全部或一部不能沒收
時，以其財產抵償之，扣案如附表三編號二所示之物沒收；又共
同連續販賣第二級毒品，累犯，處有期徒刑拾年，販賣第二級毒
品所得新臺幣貳萬柒仟元沒收（其中壹仟元部分，與戊○○○連
帶沒收），如全部或一部不能沒收時，以其財產抵償之，扣案如
附表三編號二所示之物沒收；又轉讓第一級毒品，累犯，處有期
徒刑壹年陸月。應執行無期徒刑，褫奪公權終身，扣案如附表三
編號一所示之物沒收銷燬，販賣第一級毒品所得新臺幣肆仟元、
販賣第二級毒品所得新臺幣貳萬柒仟元均沒收（其中伍仟元部分
，與戊○○○連帶沒收），如全部或一部不能沒收時，以其財產
抵償之，扣案如附表三編號二所示之物沒收。
戊○○○共同連續販賣第一級毒品，處有期徒刑捌年，扣案如附
表三編號一所示之物沒收銷燬，販賣第一級毒品所得新臺幣肆仟
元與丙○○連帶沒收，如全部或一部不能沒收時，以其財產抵償
之，扣案如附表三編號二所示之物沒收；又共同販賣第二級毒品
，處有期徒刑年捌月，販賣第二級毒品所得新臺幣壹仟元與丙○○連帶沒收，如全部或一部不能沒收時，以其財產抵償之，扣
案如附表三編號二所示之物沒收。應執行有期徒刑拾壹年陸月，
扣案如附表三編號一所示之物沒收銷燬，販賣第一級毒品所得新
臺幣肆仟元、販賣第二級毒品所得新臺幣壹仟元，均與丙○○連
帶沒收，如全部或一部不能沒收時，以其財產抵償之，扣案如附
表三編號二所示之物沒收。
    事  實
一、丙○○曾於民國89、90年間，因違反毒品危害防制條例案件
    ，分別經本院以90年度上訴字第604 號判決判處有期徒刑1
    年4 月確定，及經臺灣屏東地方法院以91年度訴緝字第11號
    判決判處有期徒刑1 年2 月確定，2 案接續執行，而於93年
    7 月5 日因縮短刑期假釋出獄，所餘刑期付保護管束，而於
    94年1 月27日保護管束期滿未經撤銷假釋，其未執行之刑以
    已執行完畢論。
二、丙○○、戊○○○為夫妻，均明知海洛因、甲基安非他命為
    毒品危害防制條例所定之第一級、第二級毒品，均不得非法
    販賣或轉讓，竟基於意圖營利及販賣第一級毒品海洛因之概
    括犯意聯絡，於不詳時地，向真實姓名不詳綽號「舒情」之
    成年女子，販入數量不詳之第一級毒品海洛因，並連續於如
    附表一所示之時間，以先由購買者以電話聯絡丙○○所使用
    之0000000000號行動電話（下稱系爭聯絡電話）後，再前往
    丙○○、戊○○○位於屏東縣東港鎮○○里○○路65巷11號
    之住處交付價金，而由戊○○○當場交付海洛因之方式，以
    每包新臺幣（下同）500 元或1,000 元之價格，販賣第一級
    海洛因予甲○○（原名洪德智）4 次、乙○○2 次（詳細交
    易時間、內容如附表一所載），共得款4,000 元。丙○○另
    意圖營利，基於販賣第二級毒品甲基安非他命之概括犯意，
    就如附表二編號四部分並與戊○○○基於販賣第二級毒品甲
    基安非他命營利之犯意聯絡，於不詳時地，向真實姓名不詳
    綽號「樹仔」之成年男子，販入數量不詳之第二級毒品甲基
    安非他命，而連續於如附表二所示之時間，以先由購買者以
    電話聯絡丙○○所使用之系爭聯絡電話後，再相約在如附表
    二所示之地點付款，除如附表二編號四部分由戊○○○交付
    甲基安非他命外，其餘均由丙○○當場交付甲基安非他命之
    方式，以每包1,000 元、5,000 元或8,000 元之價格，販賣
    甲基安非他命予辛○○3 次、癸○○4 次、己○○5 次（詳
    細交易時地、內容如附表二所載），共得款27,000元。丙○○另基於轉讓第一級毒品海洛因之犯意，於94年6 月30日22
    時許，在其上址住處，將加水稀釋後約5cc 注射針筒刻度2
    小格份量之海洛因無償轉讓予乙○○，供其注射施用。嗣於
    94年10月27日14時許，經警持臺灣屏東地方法院核發之搜索
    票在丙○○、戊○○○上址住處查獲現金5,500 元及丙○○
    所有DBTEL 牌行動電話1 支（含SIM 卡，門號：0000000000
    號），又於翌日（同年月28日）凌晨1 時44分許，經丙○○
    同意後，由其帶同警方至其上址住處取出其所有之第一級毒
    品海洛因22包（合計淨重7.05公克，空包裝重7.04公克）、
    葡萄糖粉4 包（含袋毛重8.59公克）、空夾鍊袋1 大包及電
    子磅秤1 個扣案。
三、案經屏東縣警察局潮州分局報告臺灣屏東地方法院檢察署檢
    察官偵查起訴。
    理  由
甲、程序方面：
一、按被告以外之人於偵查中向檢察官所為陳述，除顯有不可信
    之情況者外，得為證據，刑事訴訟法第159 條之1 第2 項定
    有明文。偵查中對被告以外之人所為之偵查筆錄，或被告以
    外之人向檢察官所提之書面陳述，性質上均屬傳聞證據。惟
    現階段刑事訴訟法規定檢察官代表國家偵查犯罪、實施公訴
    ，依法其有訊問被告、證人及鑑定人之權，證人、鑑定人且
    須具結，而實務運作時，檢察官偵查中向被告以外之人所取
    得之陳述，原則上均能遵守法律規定，其可信度極高。職是
    ，被告以外之人前於偵查中已具結而為證述，除反對該項供
    述得具有證據能力之一方，已釋明「顯有不可信之情況」之
    理由外，不宜即遽指該證人於偵查中之陳述不具證據能力。
    證人辛○○、癸○○、乙○○於檢察官偵查中以證人身份具
    結後之陳述，被告及辯護人均未曾提及檢察官在偵查時有何
    不法取供之情形，且未釋明上開供述有何「顯有不可信之情
    況」之情形，依前述說明，證人辛○○、癸○○、乙○○於
    偵查中之證言自具有證據能力。
二、次按被告以外之人於檢察事務官、司法警察官或司法警察調
    查中所為之陳述，與審判中不符時，其先前之陳述具有較可
    信之特別情況，且為證明犯罪事實存否所必要者，得為證據
    ，刑事訴訟法第159 條之2 定有明文。本件證人甲○○於原
    審審理時證稱：我僅於94年10月27日去丙○○住處找丙○○
    一起去買海洛因，我不曾打電話給丙○○等語；證人乙○○
    於原審審理時證稱：並未與癸○○一起向丙○○購買毒品，
    亦未向丙○○或戊○○○拿過毒品等語；證人己○○則於原
    審審理時證稱：我到丙○○住處2 或3 次，每次都是要一起
    去向別人拿安非他命或海洛因，並未向丙○○購買毒品等語
    ；惟證人洪德智、乙○○、己○○於警詢時均已分別證述渠
    等有以電話聯絡向丙○○購買海洛因、安非他命，並就多次
    交易之時間、地點、數量均陳述甚詳，3 人於警詢時之陳述
    與審判中不符。經查，證人甲○○、己○○均係因前往被告
    丙○○住處找被告丙○○時，為在被告丙○○住處執行搜索
    之警員請回警局協助調查，經警詢以有無施用何毒品及施用
    方式、時、地後，始由警詢問其毒品來源，並非洪德智、己○○主動向警方指述被告丙○○犯行，且被告丙○○供稱曾
    幫渠3 人購買毒品，並曾提供海洛因予乙○○止癮，均未指
    稱與洪德智、乙○○或己○○有何怨隙，證人洪德智、乙○○、己○○應無故意陷被告丙○○或戊○○○於販毒重罪之
    虞。又證人洪德智於原審審理時完全否認被告丙○○曾幫其
    取得毒品，亦否認曾打電話給丙○○，惟經原審提示證人洪
    德智所使用之電話與系爭聯絡電話之通信監察譯文後，證人
    洪德智均稱「我忘了」，再詢以之前電話聯絡被告丙○○係
    為何事，證人洪德智竟答以「問他好不好」，前後證述已有
    明顯矛盾，顯有迴護被告丙○○之嫌；且證人甲○○雖表示
    伊2 次接受警詢時均有毒癮發作之情形，警察叫伊說係丙○○販賣毒品，才讓伊回去，警察問伊問題伊都說是等語，然
    經原審勘驗證人洪德智之警詢錄音帶，證人洪德智係逐一就
    警員詢問之問題具體陳述，語氣正常、平順，並非由警方事
    先設題，而由其單純回答「是」，且曾向警員表示「我餓得
    要死」等語，並無毒癮發作、意識不清之情形，於第一次警
    詢完畢時亦有確認警詢筆錄之內容，並向警員指出筆錄有誤
    之處，待證人甲○○確認筆錄內容無誤後，始結束詢問，復
    因第一次警詢回答之內容有遺漏，而於同日接受第二次警詢
    ，補充陳述其向被告丙○○購買海洛因之時間，此有證人甲○○2 次警詢錄音帶之譯文附卷可稽。另證人乙○○於原審
    審理時證稱：伊不會單獨打電話給丙○○，電話號碼000000
    0 不是伊家電話等語，惟經原審提示其同居男友癸○○之證
    述及系爭聯絡電話之通信監察譯文時，證人乙○○均答以「
    我忘了」，且證人乙○○雖稱伊接受警詢時毒癮發作，係照
    警察寫好的內容唸等語，然經原審勘驗證人乙○○之警詢錄
    音帶，乙○○就其使用之行動電話、其住處之電話、癸○○
    使用之電話均陳述明確，亦清楚證述其向被告丙○○、戊○○○購買海洛因之細節，且均係經警員一一確認後加以記錄
    ，並無照寫好的筆錄唸之情形，又證人乙○○於證述其第三
    次向被告丙○○購買海洛因時沒錢給他時、及於警員詢問其
    家庭狀況時均有發笑之情形，此有證人乙○○警詢錄音帶之
    譯文附卷可稽，顯見證人乙○○於警詢時意識清楚，且係本
    於自由意志作答。再證人己○○於原審審理時證稱去丙○○
    住處2 、3 次，每次都是要去向別人拿安非他命或海洛因，
    都是中午，日期伊忘了，是否是警詢時所述之日期也忘了等
    語，嗣又稱伊到丙○○住處3 次都是同一天等語，其證述已
    有不符，且證人己○○雖稱伊於警詢時毒癮發作、神智不清
    ，係警察要求伊指認「貴仔」等語，惟經原審勘驗證人己○○之警詢錄音帶，警員係向證人己○○詢問其毒品來源後，
    由己○○自由陳述回答，己○○即分別指稱安非他命係向「
    貴仔」購得，海洛因係向「明仔」購得，並分別陳述安非他
    命及海洛因之交易過程、時、地，證人己○○之回答語氣正
    常，並證稱「糖仔」即安非他命2 天施用1 次，海洛因則是
    4 、5 天，最後一次施用均係警詢當日15時許等語，此亦有
    證人己○○之警詢錄音帶譯文附卷可稽，則證人己○○於同
    日17時57分至19時40分許接受警詢當無因毒癮發作而神智不
    清、胡言亂語之可能。綜合上開證人甲○○、乙○○、己○○於警詢時及原審審理時之陳述過程、內容，3 人於審理時
    均有證稱已遺忘之情形，證人乙○○復自承其於警、偵訊時
    之回答均未經思考，審理中之回答則已經思考等語，應認因
    證人洪德智、乙○○、己○○接受警詢時距離案發時間較近
    ，記憶較深刻清晰，且尚無心詳細考量證詞對自己或他人所
    生之利害關係，應係就甫發生之事實經過為真實之陳述，且
    與被告於警、偵訊時之供述及其餘事證較為相符，具有較可
    信之特別情況，且均為證明本件犯罪事實存否所必要，自得
    為本案之證據。
三、被告丙○○雖辯稱製作警詢筆錄時，因毒癮發作，身體不舒
    服、意識不清，而爭執該筆錄之任意性。惟經原審勘驗被告
    丙○○之警詢錄音帶，警員於告知被告權利後，徵得被告丙○○之同意始開始詢問，被告丙○○口齒清晰、並無毒癮發
    作無法回答之情形，被告丙○○可清楚了解警員之問題並回
    答，其要求上廁所時，警員即停止詢問，讓其上完廁所才繼
    續詢問，之後警員並告知被告：你若想休息，我們就進去休
    息，若是要一次問完，就問完，剩沒有幾句，你看是怎樣等
    語，係被告自行選擇繼續回答問題，筆錄亦係依被告丙○○
    之回答逐字製作，警詢過程並無任何刑求逼供、疲勞訊問或
    其他不法情事存在，有前開警詢錄音帶譯文1 份及原審勘驗
    筆錄可參，且被告丙○○於警詢翌日（94年10月28日）檢察
    官偵訊時，其供述內容仍與其於警詢時所述相同，亦未向檢
    察官指稱警方有何不法取供之情形，此與被告於原審審理時
    辯稱警詢自白不具任意性之情節，顯然有所齟齬。從而，被
    告於警詢及檢察官偵查時之供述，具有任意性，得採為本案
    論罪之證據。
四、通訊監察錄音之證據能力：
    按有事實足認被告或犯罪嫌疑人有最輕本刑為3 年以上有期
    徒刑之罪嫌，並危害國家安全或社會秩序情節重大而有相當
    理由可信其通訊內容與本案有關，且不能或難以其他方法蒐
    集或調查證據者，在偵查中得由檢察官核發通訊監察書，通
    訊保障及監察法第5 條第1 項第1 款、第2 項定有明文。又
    通訊監察書應記載下列事項：一、案由及涉嫌觸犯之法條。
    二、監察對象。三、監察通訊種類及號碼等足資識別之特徵
    。四、監察處所。五、監察理由。六、監察期間及方法。七
    、聲請機關。八、執行機關。第五條之通訊監察期間，每次
    不得逾30日；其有繼續監察之必要者，得於期間屆滿前，重
    新聲請。前項期間屆滿前，已無監察之必要者，應即停止監
    察，同法第11條、第12條亦定有明文。因綽號「潘某」之男
    子涉犯販賣第一級毒品罪嫌，危害社會秩序情節重大，有相
    當理由可信其通訊內容與本案有關，難以其他方法蒐集或調
    查證據，經臺灣屏東地方法院檢察署檢察官於94年8 月12日
    、同年9 月8 日核發94年屏檢瑞宇監續字第000298號、第00
    0337號之通訊監察書，所監聽之電話則包括系爭聯絡電話等
    行動電話，有上開通訊監察書2 份在卷可參，本件對系爭電
    話之監聽程序既係在通訊監察書所限制之監察期間內，亦無
    其他違法監聽之情形，自非為違法取得之證據，而有證據能
    力。
五、通訊監察錄音譯文之證據能力：
    查偵查犯罪機關依法定程式監聽之錄音，如已踐行調查證據
    程式，固非不可採為認定犯罪事實之基礎，此觀刑事訴訟法
    第165 條之1 第2 項之規定自明。又監聽錄音製作之譯文，
    如僅為偵查犯罪機關單方面製作，而被告或訴訟關係人對其
    真實性復有爭執，法院自應依上開規定勘驗該監聽之錄音踐
    行調查證據之程式，以確認該監聽錄音譯文之真實性，定其
    取捨，不得逕以該監聽錄音譯文，採為認定被告有罪之基礎
    （最高法院93年度臺上字第6510號判決意旨參照）。即警察
    機關對犯罪嫌疑人依法監聽電話所製作之通訊監察紀錄譯文
    ，為該監聽電話錄音之「派生證據」，若被告對該通訊監察
    紀錄譯文有所爭執，而就監聽電話錄音帶又無直接播放勘驗
    之困難，在未辨明該監察紀錄譯文之真正時，自不能遽以該
    通訊監察紀錄譯文採為論罪之基礎（最高法院94年度臺上字
    第1270號判決意旨參照）。本案上開監聽係公務員（警員）
    依法定程式而取得，雖經辯護人爭執其中部分譯文之真實性
    ，惟本院已勘驗該部分監聽之錄音，確認該監聽錄音譯文之
    真實性，復於原審審理期日依刑事訴訟法第165 條第1 項規
    定，踐行證據調查之法定程式，向被告宣讀或告以要旨，被
    告於法院審理時對該譯文亦表示無意見，則該監聽譯文自得
    為本案審判之適格證據。
乙、實體方面：
壹、被告丙○○與戊○○○販賣毒品部分：
一、訊據上訴人即被告丙○○與戊○○○固坦承其夫妻2 人共同
    居住於屏東縣東港鎮○○里○○路65巷11號，及0000000000
    號行動電話為被告丙○○所使用；被告丙○○並坦承向綽號
    「舒情」之成年女子購買海洛因，向綽號「樹仔」之成年男
    子購買甲基安非他命，而「號仔」、「四」、「軟仔」、「
    鹹」均係指海洛因，「糖仔」、「甜」、「硬」則均係指甲
    基安非他命，伊會稱其妻即被告戊○○○「梅仔」等事實不
    諱，惟均矢口否認有何販賣第一級毒品海洛因或第二級毒品
    甲基安非他命之犯行，被告丙○○辯稱：我僅係與甲○○、
    乙○○、辛○○、癸○○、己○○等人合資購買毒品等語；
    被告戊○○○則辯稱：我完全不知情等語。
二、經查：
（一）被告丙○○、戊○○○於如附表一編號一至四所示時間，
      在其2 人住處販賣第一級毒品海洛因予洪德智一情，業據
      證人甲○○於警詢時證稱：我係以0000000000號電話撥打
      系爭聯絡電話，向丙○○購買海洛因，時間分別為94年10
      月23日早上7 、8 點購買500 元、94年10月24日下午4 點
      多買1 小包500 元、94年10月25日下午4 時許買1 小包1,
      000 元，都是跟他太太拿的，我稱呼她「嫂仔」，是在他
      們家樓下，她看我買多少就拿多少，還有1 次是94年9 月
      底半夜3 點多，我用我的0000000000號電話打給丙○○，
      再騎機車到屏東縣東港鎮○○路65巷11號丙○○他家樓下
      ，由他太太戊○○○拿海洛因1 小包給我，我跟他買1,00
      0 元等語綦詳（見警訊卷第22頁、第25頁）；且經警就系
      爭聯絡電話實施通訊監察之結果，甲○○所使用之000000
      0000號行動電話確曾於94年9 月26日2 時57分28秒、同日
      3 時38分36秒撥打系爭聯絡電話，其通訊內容分別為：「
      （喂！貴兄）男子：按怎！（你那有無『軟的』！）快沒
      了，（剩多少？）剩2 張而已！（那我現在去你那邊方便
      嗎？）喔！」、「（喂！貴兄？我打你的電話為何沒接！
      ）男子：剛才是你打的電話嗎？（我現在到你的樓下？但
      有隻狗呢？）喔！好…！」，有系爭聯絡電話之通訊監察
      作業譯文1 紙附卷可稽（見警卷第216 頁），核與證人甲○○前揭證述向被告丙○○、戊○○○購買海洛因之過程
      、地點，及於94年9 月底某日向其購買海洛因之情節大致
      相符。此外，經警將上開94年9 月26日3 時38分36秒之通
      訊內容提示予被告丙○○辯識，被告丙○○亦答以：可能
      有，…有啦，有幫他拿等語；再經警詢以：你怎麼說，他
      都說10月23、24、25日啦，有實在嗎？被告丙○○回答：
      實在…拿「四號」等語；且被告丙○○於原審法院羈押訊
      問時亦供稱：洪德智拿錢給我買海洛因時我才認識他，有
      好幾次了，每次都是500 元，他都是拿到我東港鎮○○路
      65巷11號家裡給我等語（見原審聲羈卷第20頁），參以被
      告丙○○亦不否認於上揭時、地交付海洛因予甲○○之情
      ，足認證人甲○○所言非虛，其前開證述應堪採信。
（二）證人甲○○嗣於原審審理中雖翻異前詞，改結證稱：94年
      10月27日去丙○○家要跟他一起去買海洛因時，就被警察
      查獲，我只有這次去找他而已，我們要找何人買海洛因還
      沒有決定，我確定沒有向丙○○買毒品，從來不曾打電話
      給丙○○等語（見原審卷第147 頁背面、第149 頁）。惟
      經原審提示證人甲○○所使用之電話與系爭聯絡電話之上
      開通信監察譯文後，證人甲○○均托稱已遺忘；再詢以之
      前電話聯絡被告丙○○係為何事，證人甲○○竟答以「問
      他好不好」，可見其確曾以電話與被告丙○○聯絡；又證
      人甲○○於原審審理中先稱其之前毒品來源係朋友，經檢
      察官詢以為何不自己去拿海洛因，其又稱：我沒有認識賣
      毒品的朋友等語，其於原審之證述前後矛盾反覆，顯有迴
      護被告丙○○、戊○○○之嫌。且證人甲○○雖表示伊2
      次接受警詢時均有毒癮發作之情形，警察叫伊說係丙○○
      販賣毒品，才讓伊回去，警察問伊問題伊都說是等語，然
      經原審勘驗證人洪德智之警詢錄音帶，證人甲○○係逐一
      就警員詢問之問題具體陳述，語氣正常、平順，並非由警
      方事先設題由其單純回答「是」，並曾向警員表示「我餓
      得要死」等語，可知證人甲○○意識清楚，並無毒癮發作
      、神智不清之情形；且其於第一次警詢完畢確認警詢筆錄
      內容時，並向警員指出筆錄有誤之處，待其確認筆錄內容
      無誤後，始結束詢問；復因該次警詢回答之內容有遺漏，
      而於同日接受第二次警詢，補充陳述其向被告丙○○、戊○○○購買海洛因之時間，此有證人甲○○2 次警詢錄音
      帶之譯文附卷可稽（見原審卷第247 頁至第253 頁），足
      認證人甲○○於警詢時之證述應係本於真實而為陳述，且
      證述顯內容明確、詳細，相較於其於原審審理時矛盾反覆
      之證述，應認其於警詢時之證述為可採。
（三）被告丙○○、戊○○○於如附表一編號四、五所示時間，
      在其2 人住處販賣第一級毒品海洛因予乙○○之情，則據
      證人乙○○於警詢時證稱：我與癸○○是同居人，我都用
      我的0000000000號電話打給丙○○持有之0000000000號手
      機，問有無「軟的」，電話中說有，我們就會過去，若沒
      有我們就不會過去，「虎仔」載我去的，自94年7 月份買
      3 、4 次，都約在他東港的家客廳，丙○○便叫他老婆拿
      給我，都是他老婆從樓上拿下來給我，錢也拿給他老婆，
      94年6 月30日我交保出來那天晚上是被請海洛因，隔天中
      午12點我自己去買1 小包1,000 元，第三次是隔一段時間
      某日下午2 點多，賒1,000 元，因最後賒欠他1,000 元就
      不敢去了，000000000 號電話是「虎仔」的朋友申請，「
      虎仔」要用，地址在崁頂鄉○○村○○路12之20號，0000
      000000號行動電話是「虎仔」朋友借我們「虎仔」打的等
      語甚詳（見警訊卷第55頁至第58頁）；其於偵查中亦結證
      稱：丙○○與戊○○○是癸○○的朋友，癸○○是我的同
      居人，我有使用0000000000號行動電話，總共跟丙○○買
      過海洛因3 、4 次，只有1 次給過錢，有1 次是免費提供
      給我，其他的還欠著，94年6 月30日晚上因毒品案交保後
      ，就到丙○○家讓他救一下，94年7 月1 日中午12點向丙○○買1 小包海洛因1,000 元，是去他家買的，這次有給
      他1,000 元，他叫1 名叫「梅仔」的婦人當場在他家裡拿
      給我，好像是戊○○○，「梅仔」不是從外面進來的，第
      三次是在下午2 點，也是到丙○○家，但這次我買的錢還
      欠他，這次也是「梅仔」拿給我的，我打電話給丙○○都
      說要買「軟仔」，就是代表海洛因，都先打電話問有沒有
      等語（見偵字卷第61頁、第62頁）；其於原審審理中並結
      證稱：我稱海洛因為「軟的」，購買單位是1,000 元，1
      張就是1,000 元等語（見原審卷第162 頁）；核與證人即
      乙○○之同居男友癸○○於偵查中結證稱：我綽號「虎仔
      」，我使用我的電話0000000 或乙○○的手機0000000000
      ，丙○○都叫他太太「梅仔」，戊○○○就是丙○○的太
      太，我與乙○○一起去過丙○○家，乙○○去買海洛因，
      乙○○也會自己去等語大致相符（見偵字卷第10頁、第11
      頁），並有0000000000號行動電話、08-0000000號電話之
      申設資料明細表、原審法院具保登記簿影本各1 紙附卷可
      佐（見警聲搜卷第18頁、第27頁、原審卷第199 頁、偵字
      卷第65頁）。復參酌系爭聯絡電話之通訊監察結果，乙○○所使用之0000000000號行動電話於94年9 月9 日14時10
      分39秒、同日16時13分33秒、同年月26日10時6 分29秒曾
      撥打系爭聯絡電話，通訊內容略以：「（女子：嫂子，我
      阿梅，貴哥在不在）女子：有的，（貴哥嗎，我梅仔啦）
      男子：要做什麼？（1 張好嗎，我們到了外面你下來，好
      嗎？）我人現在在屏東…（我再跟你聯絡）」、「（女子
      ：貴哥，到家了嗎？）男子：到了，（有沒有2 杯）沒有
      ，（不要緊，我到了再打給你）」、「（女子：貴兄哦）
      男子：嘿啊，誰？（我梅仔，還有那個嗎？）晚一點才有
      ，（人家要的，要1 張）沒有了…」；乙○○與癸○○住
      處之（08）0000000 號電話則於94年9 月23日17時2 分40
      秒撥打系爭聯絡電話，通訊內容略以：「（女子：我梅仔
      ）男子：怎麼沒有號碼？（我用家裡的電話打的，有可以
      拿那個嗎？）要多少？（5 啦）…（方便嗎？我跟虎仔要
      的）妳說500 是嗎？（真的找沒有啦，拜託一下，可以嗎
      ？）500 要怎麼那個？（沒關係啦！只是暫時止癮就可以
      ）這…好！（那我馬上過啦！）」，有通訊監察作業譯文
      4 紙在卷可稽（見警訊卷第95頁、第100 頁、第217 頁、
      第213 頁），足見證人乙○○確曾多次以電話聯絡被告丙○○，向被告丙○○詢問有無毒品，待確認後再前往丙○○住處購買，與其前揭證述交易海洛因之過程亦屬相符，
      堪認其前揭證述為真。
（四）至證人乙○○於原審審理時雖亦翻異前詞，改稱：未曾與
      癸○○一起向被告丙○○購買毒品，戊○○○亦未曾拿過
      海洛因予伊，伊不會單獨打電話給丙○○，電話號碼0000
      000 不是伊家電話等語（見原審卷第163 頁背面、第164
      頁）。惟經原審提示癸○○之證述及系爭聯絡電話之通訊
      監察譯文後，證人乙○○即改稱已遺忘等語，其證述之憑
      信性實有可疑；且證人乙○○與癸○○同居於屏東縣崁頂
      鄉○○村○○路12之20號，與上開0000000 號電話之申設
      地址相同，而上開0000000 號電話係癸○○所使用之情，
      亦據證人癸○○於偵查中結證明確，證人乙○○所述顯與
      事實不符。又證人乙○○雖稱伊接受警詢時毒癮發作，係
      照警察寫好的內容唸等語，然經原審勘驗證人乙○○之警
      詢錄音帶，乙○○就其使用之行動電話、其住處之電話、
      癸○○使用之電話均陳述明確，亦清楚證述其向被告丙○○、戊○○○購買海洛因之細節，且均係經警員一一確認
      後加以記錄，並無照寫好的筆錄唸之情形，且證人乙○○
      於證述其第三次向被告丙○○購買海洛因時沒錢給他時、
      及於警員詢問其家庭狀況時均有發笑之情形，此有證人乙○○警詢錄音帶之譯文附卷可稽（見原審卷第254 頁至第
      266 頁），顯見證人乙○○於警詢時意識清楚、態度輕鬆
      ，而本於自由意志作答。另參以證人乙○○於原審審理時
      自承其於警、偵訊時之回答均未經思考，審理中之回答則
      已經思考等語，足認證人乙○○前開於原審審理時之證述
      乃係嗣後迴護被告丙○○、戊○○○之詞，無足採信。
（五）另被告戊○○○雖否認知悉被告丙○○以電話聯絡之方式
      與他人聯繫交易海洛因事宜，並否認參與販賣海洛因之犯
      行，惟被告戊○○○於如附表一所示之時間，在其位於東
      港鎮○○路65巷11號2 樓之住處交付海洛因予甲○○、乙○○等情，業據證人洪德智於警詢、證人乙○○於警詢及
      偵查中證述如前。而被告戊○○○既坦認有施用海洛因之
      行為，對海洛因之外觀當知之甚詳；且系爭聯絡電話於94
      年9 月21日6 時7 分31秒接獲1 不詳男子以0000000000號
      行動電話來電，其通話內容略以：「（貴仔嗎？）男：怎
      樣？（你那邊有沒有東西？）（『鹹的』啦，買3 千！）
      聽不清楚，你說『硬的』3 千？（『軟的』啦！）沒有那
      麼多，（不然有多少？）1 、2 千而已！（東西好還不好
      ？可以嗎？）可以啦！（好啦，從你那邊過去嗎？）嗯！
      」；嗣被告丙○○結束上開通話後，即於同日時17分53秒
      撥打其住處00-0000000號電話，其通話內容略以：「（女
      子：喂？）安仔說要拿3 張過來給我，我跟他講只有2 張
      而已，（嗯！）妳那邊準備傳一下，我跑到土狗那邊一下
      ，（嗯！）」，有系爭聯絡電話通訊監察譯文4 紙在卷可
      稽（見警訊卷第67頁、第203 頁至第205 頁）；而「鹹的
      」、「軟的」均係海洛因之代稱，被告2 人住處僅住有被
      告丙○○、戊○○○、其子女、弟弟及1 男性友人等情，
      均據被告丙○○供承明確，且被告戊○○○亦不否認此係
      伊與被告丙○○之通話內容，僅稱：不是你們所想的交易
      毒品等語，然依上述通話內容可知被告丙○○於他人要求
      向其購買海洛因後，即撥打電話回家要求被告戊○○○準
      備「2 張」之分量，被告戊○○○未加詢問即應允之，足
      認被告戊○○○熟知被告丙○○聯絡販賣海洛因之行為，
      並負責在其住處準備海洛因以供交付予購買者。從而本件
      甲○○、乙○○於先以電話聯絡被告丙○○表示欲購買海
      洛因後，即前往被告丙○○與戊○○○之住處，由被告戊○○○將海洛因交予甲○○、乙○○，被告戊○○○應知
      悉其交付之物係海洛因，且係基於共同犯意聯絡，共同參
      與上開被告丙○○販賣第一級毒品海洛因予甲○○、乙○○之犯行無訛。
（六）被告丙○○於如附表二編號一、二所示時、地販賣第二級
      毒品甲基安非他命予辛○○之事實，業據證人辛○○於原
      審審理時結證稱：我的綽號是「力社」，只有丙○○這樣
      叫我，我與他在檳榔攤認識，他說有東西可以止痛，我家
      裡電話00-0000000，我施用安非他命約2 、3 個月，都是
      向丙○○購買的，我都稱安非他命「糖仔」，我有拿錢向
      他買，我拿錢給他，他就幫我處理，我打他的手機，我向
      他拿3 次，3 次都是在東港安泰醫院門口，一手交錢、一
      手交貨，我買到的有5,000 元、8,000 元，是第三次買8,
      000 元，後來要漲價我就不買了，我沒有跟他一起合買，
      我只有拿錢給他等語明確（見原審卷第221 頁背面至第22
      3 頁）；且證人辛○○於本院96年4 月30日審理時亦為相
      同之證述（見本院卷第183 頁至第186 頁）；與其於偵查
      中所述於94年農曆鬼月時向被告丙○○購買約1 錢重之「
      糖仔」即安非他命，都是在東港安泰醫院對面向丙○○拿
      的，交錢後丙○○即交付安非他命等情大致相符（見偵字
      卷第43頁、第44頁），而辛○○住處之00-0000000號電話
      確於94年9 月5 日17時42分24秒撥打系爭聯絡電話，通話
      內容略為：「（貴仔嗎？）男子：誰？（我力社，記得嗎
      ？）怎樣？（我幾個月沒那個啦）現在沒東西，…這電話
      是你的嗎？（對，是我家的，有東西再打來，便宜還是貴
      ，我慢慢用）好啦。」；嗣於同日19時31分37秒，系爭聯
      絡電話再撥打上開辛○○住處電話，通話內容略為：「男
      子：我都叫他力社，我叫貴仔（叫力社！）貴仔，你知道
      嗎？（我知道啦）你說的那個你要嗎？（要啊，怎麼不要
      ）…（他我到安泰再打電話給你，東西要好的）」，有通
      訊監察作業譯文2 紙在卷可稽（見警訊卷第77頁、第78頁
      ），並經證人辛○○於原審確認上開通話內容係伊向丙○○買安非他命無訛，其復稱：這天他就有拿安非他命到安
      泰醫院給我等語，與其前開證述向被告丙○○購買安非他
      命之過程、地點亦屬相符。參以系爭聯絡電話之通訊監察
      結果，被告丙○○於94年8 月間至9 月間出售甲基安非他
      命予他人之價格，確係自1 錢4 千元或5 千元漲價至1 錢
      6 千元或7 千元，且出售價格會因與購買者之交情、購買
      數量而略有差異（見警卷第65頁、第196 頁、第209 頁通
      訊監察譯文3 紙），與證人辛○○所述1 錢甲基安非他命
      自5 千元漲價至8 千元等情大致相符；另被告丙○○既於
      原審自稱曾免費提供甲基安非他命予辛○○，則可知其與
      證人辛○○間應無何怨隙，證人辛○○當無甘冒偽證重責
      設詞誣陷被告丙○○入罪之理，足認證人辛○○之證述應
      堪採信。
（七）被告丙○○於如附表二編號三至五所示時、地販賣第二級
      毒品甲基安非他命予癸○○之事實，業據證人癸○○於偵
      查中結證稱：我綽號「虎仔」，以前入獄時與丙○○在同
      一工場，認識6 、7 年，94年8 、9 月至10月初，向丙○○買過安非他命4 、5 次，每次1 或2 千元，有時跟乙○○一起去，乙○○也會自己去，地點都在他家，我使用我
      的電話0000000 ，有時用乙○○的手機0000000000打給他
      的手機0000000000，大部分都先打電話聯絡，然後在丙○○家拿安非他命，我將錢放桌上，他過一會就當場交給我
      ，有1 、2 次在外面交易，丙○○有時在東港往崁頂路上
      的檳榔攤，就叫我過去找他，都是丙○○親手將安非他命
      交給我，只有1 次是他叫他太太交給我的，是在他家時，
      他都叫他太太「梅仔」，就是戊○○○，我與乙○○會一
      起去丙○○那裡，我去買安非他命，乙○○去買海洛因，
      我住竹圍路12之20號等語（見偵字卷第11頁、第48頁、第
      49頁）；證人乙○○亦於警詢及偵查中證稱：丙○○、戊○○○是「虎仔」的朋友，000000000 號電話是「虎仔」
      的朋友申請，「虎仔」要用，地址在崁頂鄉○○村○○路
      12之20號，0000000000號行動電話是「虎仔」朋友借我們
      「虎仔」打的，癸○○是我的同居人，我有使用00000000
      00號行動電話，「虎仔」會載我去丙○○家買毒品等語，
      並有0000000000號行動電話、08-0000000號電話之申設資
      料明細表各1 紙附卷可佐（見警聲搜卷第18頁、第27頁、
      原審卷第199 頁）。且上開0000000000號行動電話於94年
      9 月11日12時23分33秒撥打系爭聯絡電話，通話內容略為
      ：「（男子：喂，虎仔，很難過，救一下）男子：誰？我
      聽不見，我不在家，（身上有帶嗎？）沒有，（難過的要
      死）」；又癸○○住處之0000000 電話分別於94年9 月14
      日8 時7 分31秒、同年月17日11時3 分3 秒、同年月21日
      18時27分19秒撥打系爭聯絡電話，通話內容略為：「（男
      子：喂！）男子：誰？現在打電話為什麼都沒電話號碼？
      （這支是家裡的所以沒浮號碼，你那邊有半半嗎？）什麼
      ？（半半）半半是七ㄟ，（不是六嗎？）是七不是六，（
      誰跟我講說你那邊六而已）六濫阿六，誰什麼時候說六？
      六不划算，現在都幾元了還在六，（我知道啦！我聽人家
      說你這邊六而已）沒有啦！六不能做啊！…」、「（男子
      ：喂，虎仔）男子：喂，誰？是怎樣？（有『男孩子』嗎
      ？）沒有」、「（喂，貴仔嗎？）是啊，（1 萬可否拿多
      一點？）1 萬怎麼拿多一點？（賺少一點有辦法嗎？…）
      1 錢半、1 錢如果以5 千來算對不對！你1 萬我才賺2 千
      元，才賺2 千元而已，（5 千來算）1 錢半才賺2 千（噢
      這樣）是啊！2 千再扣除油錢，剩1 張多，這可算出來的
      ，跟人家拿就4 、5 千了（我知道啊！）我不會跟人賺很
      多！…（2 錢算多少？）2 錢差不多萬二」、「（男：貴
      仔嗎？）男子：誰啊？（虎仔，那個「男的」1 萬元多少
      ？）1 萬元大概1 錢半」，有系爭聯絡電話通信監察譯文
      6 紙可參（見警卷第114 頁、第126 頁、第143 頁、第20
      9 頁），可證證人癸○○確有多次與被告丙○○電話聯絡
      洽詢有無毒品暨毒品價格之情形，且被告丙○○亦坦承常
      去伊妹妹經營的「老夫子檳榔攤」，及有幫癸○○「處理
      」毒品等情，而被告丙○○於上開通話中曾多次提及賣癸○○多少價格伊才賺多少等語，應認被告丙○○確有販賣
      安非他命予癸○○之事實，證人癸○○前開證述堪以採信
      。
（八）被告丙○○於如附表二編號六、七所示時、地販賣第二級
      毒品甲基安非他命予己○○之事實，業據證人己○○於94
      年10月27日接受警詢時證稱：（問：警察今天在屏東縣東
      港鎮○○路65巷11號執行搜索，你去現場要做什麼？）找
      「貴仔」，就是丙○○，我有施用安非他命及海洛因，「
      糖仔」就是安非他命，只有向丙○○拿安非他命，1 次買
      1 千，一點點，是以我的手機0000000000號撥打…000000
      0000聯絡，都在他家樓下交易，就是今天警察搜索那間，
      總共交易5 次，約自94年10月20日開始，最後一次是今天
      12點多，今天總共去丙○○住處3 次，早上去還藥錢，第
      2 次去買安非命，第3 次就遇到警察了，與丙○○並無仇
      怨或糾紛等語綦詳。且被告丙○○於警詢時亦供稱：認識
      己○○，（問：你有販賣毒品給己○○？）都拿錢來，我
      再下去等語；經警以證人己○○上開證述內容詢問被告丙○○，被告丙○○則稱：沒有這麼多次，1 次而已等語，
      並未否認有販賣安非他命予己○○之情；嗣於本院羈押訊
      問時，被告丙○○亦坦認有由己○○在其位於東港鎮○○
      路65巷11號之住處交付金錢後，再交付安非他命予己○○
      之情；參以證人己○○與被告丙○○間並無仇隙，且係因
      前往被告丙○○住處找丙○○時，為在丙○○住處執行搜
      索之警員請回警局協助調查，經警詢以有無施用何毒品及
      施用方式、時、地後，始為警詢問其毒品來源，又其除證
      述其所施用之安非他命係自被告丙○○購得外，另證述海
      洛因係向友人「明仔」購得，並就購買毒品之交易過程、
      地點均交待清楚，依其證述過程、內容，應無蓄意向警飾
      詞構陷被告丙○○之虞，且被告丙○○既於警詢時亦坦認
      確曾販賣安非他命予己○○，足認證人己○○之證述與事
      實相符，堪予採信。
（九）證人己○○於原審審理時雖翻異前詞，改稱：未曾向丙○○購買毒品，我於94年10月27日至丙○○住處，係找他向
      別人拿海洛因及安非他命，去丙○○住處2 、3 次，每次
      都是要去向別人拿安非他命或海洛因等語。惟此已與被告
      丙○○所辯係伊收受己○○給付之金錢後，再為己○○購
      買安非他命交予己○○之情不符；且證人己○○雖稱我於
　    警詢時毒癮發作、神智不清，係警察要求伊指認「貴仔」
　    等語，惟經原審勘驗證人己○○之警詢錄音帶，警員係向
      證人己○○詢問其毒品來源後，由己○○自由陳述回答，
      己○○即分別指稱安非他命係向「貴仔」購得，海洛因係
      向「明仔」購得，並分別陳述安非他命及海洛因之交易過
      程、時、地，證人己○○之回答語氣正常，並證稱「糖仔
      」即安非他命2 天施用1 次，海洛因則是4 、5 天，最後
      一次施用均係警詢當日15時許等語，此亦有證人己○○之
      警詢錄音帶譯文附卷可稽（見原審卷第267 頁至第274 頁
      ），則證人己○○於同日17時57分至19時40分許接受警詢
      當無因毒癮發作而神智不清、胡言亂語之可能，是其於原
      審審理時以毒癮發作為藉口而否認其警詢證述之真實性，
      並指稱係警察要求其指認被告丙○○後始放伊離開等語，
      均無足採。證人己○○於警詢時就購買安非他命之交易過
      程、地點均交待清楚，亦與被告丙○○所供述交付安非他
      命予己○○之情較為相符，自應以其於警詢時之證述較為
      可採。
（十）另被告戊○○○雖否認販賣甲基安非他命，亦否認知悉被
      告丙○○以電話聯絡之方式與他人交易安非他命，惟被告
      戊○○○於如附表二編號四所示之時、地交付甲基安非他
      命予癸○○之情，業據證人癸○○於偵查中證述如前。而
      被告戊○○○既坦認有施用甲基安非他命之行為，對甲基
      安非他命之外觀當知之甚詳，且系爭聯絡電話於94年8 月
      12日13時40分37秒接獲0000000000號行動電話來電，其通
      話內容略為：「（喂，嬸阿！）女子：嘿，怎樣？（我這
      邊很多人相爭要向我調『硬的』！）舊的最少要2 個多小
      時，（不然妳就是有空，上去下來的時候，）嗯，（拿1
      錢有沒？）嗯，（妳要算我多少？）那個5 啊！（啊，嬸
      阿妳真的算那多？）男子：怎樣啦？（喂，舅阿，那個『
      男的』你1 錢要算我多少錢？）什麼啊？（『男的』沒1
      錢，你要算我多少錢？）算你4 就好了」，有通訊監察譯
      文1 紙在警卷第65頁可參，而系爭聯絡電話既係被告丙○○所使用，則上開使用系爭聯絡電話接聽電話之男、女應
      分係被告丙○○及戊○○○無訛；又「硬的」係甲基安非
      他命之代稱，亦據被告丙○○供承明確，是依上述通話內
      容，他人於向被告戊○○○要求購買甲基安非他命時，被
      告戊○○○先告予價格後，因買方覺得價格太高，再經被
      告丙○○決定出售之價格，可知被告戊○○○確有參與聯
      絡、販賣安非他命之行為。從而癸○○先以電話聯絡被告
      丙○○購買海洛因後，即前往被告丙○○與戊○○○之住
      處，由被告戊○○○將安非他命交予癸○○1 次，被告戊○○○自應知悉其交付之物係安非他命無訛，堪認被告戊○○○確有基於共同犯意聯絡，於如附表二編號四所示時
      、地參與上開被告丙○○販賣第二級毒品安非他命予癸○○之犯行。
（十一）至檢察官雖認被告戊○○○亦有參與如附表二編號一至三
      、五至七所示販賣甲基安非他命予辛○○2 次、癸○○3
      次、己○○5 次之犯行，惟依證人辛○○、己○○、癸○○之證述，渠等電話聯絡購買甲基安非他命事宜者均係被
      告丙○○，自卷附系爭聯絡電話之通訊監察譯文觀之，亦
      未見被告戊○○○有與辛○○、己○○、癸○○等人聯絡
      販賣甲基安非他命事宜；且證人辛○○、己○○並均證稱
      電話聯絡後，係由被告丙○○本人交付其所購買之甲基安
      非他命，證人癸○○亦證稱伊向被告丙○○購買甲基安非
      他命4 、5 次，僅有1 次係由被告戊○○○在被告丙○○
      、戊○○○之住處交予伊，則被告丙○○於如附表二編號
      一至三、五至七所示時、地販賣甲基安非他命予辛○○2
      次、癸○○3 次、己○○5 次之行為，被告戊○○○既均
      未實際參與聯絡販賣或交付甲基安非他命之行為，此外，
      亦無證據足認被告戊○○○就此部分犯行亦與被告丙○○
      有犯意聯絡，自不得遽認被告戊○○○亦涉犯此部分販賣
      甲基安非他命之行為。
（十二）被告丙○○雖辯稱伊僅係幫甲○○、乙○○、辛○○、癸○○、己○○等人代買毒品，或與渠等合買毒品等語，惟
      依上述證人甲○○、乙○○、辛○○、癸○○、己○○所
      述購買海洛因或甲基安非他命之方式，均係先以電話聯絡
      被告丙○○確認有無海洛因或甲基安非他命後，即前往約
      定地點付錢並向被告丙○○或戊○○○拿取海洛因或甲基
      安非他命，並非由渠等將購買海洛因或甲基安非他命之價
      金交予被告丙○○後，再由被告丙○○向他人購買海洛因
      或甲基安非他命轉交甲○○等5 人，足認被告丙○○、戊○○○確有先販入海洛因及甲基安非他命後販賣之情。且
      依系爭聯絡電話於94年9 月9 日14時45分59秒、51分30秒
      、57分17秒密集撥打0000000000號電話之通話內容略為：
      「檢看有大用的，（『硬的』嗎？）是的，（差不多要什
      麼行情？）60內，（好的）」、「（說一樣60）有夠高的
      ，（有啦，我跟他說怎麼貴成這樣！）60怎麼『踏』？」
      、「喂，不要接了！（還在亂抬價）你跟對方講，價錢開
      這麼高，沒有就算了」；另於同年月20日23時18分19秒撥
      打0000000000號行動電話，通話內容略為：「（我耀仔，
      你那邊有無『硬的』1 錢？）有！…1 錢喔，我向人家拿
      就6 千元呢！…我向人家拿就6 千價格，那我再給你們價
      格不用7 千元嗎？讓我賺一點！…看你們要不要？那看你
      要不要6 千5 百元啦」；又依94年9 月21日18時27分19秒
      癸○○住處之000000000 號電話與系爭聯絡電話之前開通
      訊內容所示，癸○○於電話中就交易價格討價還價，被告
      丙○○表示：你1 萬我才賺2 千元，1 錢半才賺2 千，2
      千再扣除油錢，剩1 張多等語，有上開通訊監察譯文6 紙
      可參（見警卷第96頁、第98頁、第99頁、第196 頁、第20
      9 頁），顯見被告丙○○確係先向他人以較低之價錢販入
      甲基非他命後，再以較高之價格出售，並從中賺取差價牟
      利。此外，非法販賣海洛因或甲基安非他命均係政府嚴予
      查緝之違法行為，非可公然為之，且海洛因、甲基安非他
      命均可任意分裝或增減其份量，而每次買賣之價量，亦隨
      時隨雙方關係之深淺，當時之資力、需求程度及對行情之
      認知等因素機動調整，因之販賣之利得，除經坦承犯行或
      價量均達到明確外，委難察得實情，但販賣毒品係重罪，
      若無利可圖行為人應無甘冒被查緝法辦重刑之危險，平白
      無端義務為該買賣毒品之工作，是其販入之價格必較售出
      之價格低廉而有從中賺取買賣差價牟利之意圖及事實，應
      屬合理之認定。又參以被告丙○○雖否認販賣海洛因或甲
      基安非他命犯行，惟亦於警詢時供稱伊幫他人購買海洛因
      或甲基安非他命可「賺吃」等語，足認本件被告丙○○、
      戊○○○確有藉販賣第一級毒品海洛因、第二級毒品甲基
      安非他命以營利之意圖無訛。
（十三）此外，警方於94年10月27日14時許，持原審法院核發之搜
      索票在被告丙○○、戊○○○上址住處執行搜索，並查獲
      現金5,500 元及DBTEL 牌行動電話1 支（含SIM 卡，門號
      ：0000000000號）之情，業據被告丙○○、戊○○○供承
      不諱；又警方於同年月28日凌晨1 時44分許，經被告丙○○同意後，由其帶同警方至其上址住處取出其所有之海洛
      因22包、葡萄糖粉4 包、空夾鏈袋1 大包及電子磅秤1個
      扣案等情，亦據被告丙○○於警詢、偵訊及原審法院羈押
      訊時時供承明確。而上開海洛因22包（合計淨重7.05公克
      ，空包裝重7.04公克），經送驗後確均含第一級毒品海洛
      因成分，則有法務部調查局95年1 月11日調科壹字第2400
      03986 號鑑定通知書1 紙在原審卷第42頁可參。參以被告
      丙○○於原審審理時自承會以磅秤、夾鏈袋分裝毒品，而
      第一、二級毒品均價格昂貴，購買毒品吸食者，應無準備
      大量之小型夾鏈袋，於購得後自行分裝為多數小包，使毒
      品沾染、殘留於分裝袋上，而增加無謂耗損之理，且本件
      扣案第一級毒品海洛因分裝包數非少，其上分別標示有四
      分之一、三分之一等文字，並據被告丙○○自承係表示重
      量之意，顯係為便於出售時供辨識重量所用，益證被告丙○○、戊○○○販賣毒品之犯行。
（十四）證人癸○○雖於本院96年4 月16日審理時結證稱：「我有
      吸食安非他命的習慣，但我沒有向被告2 人買過安非他命
      ，我都向『珠姨』買的，我不知道他的真實姓名。我是有
      去過丙○○那裡，但是我不是要向他買安非他命，有時自
      己去，有時和我女友乙○○去。」、「（在警訊時94年8
      月9 、10日間，有在東港的檳榔攤向被告丙○○購買安非
      他命4 次，是否如此說？）我沒有這樣說。」、「（是否
      有說向丙○○購買安非他命時，說錢都是放在桌上，然後
      由丙○○拿毒品給你？）我不是這樣說，我是把錢放在丙○○家中的桌上，我把藥拿了就走了，但是錢是給拿藥給
      我的人，但是那個人我不認識。」、「（為何在警訊中說
      有1 次是他的太太叫做「梅仔」的人在丙○○家中拿毒品
      給你的？）我沒有這樣說，我不知道為何警訊筆錄這麼寫
      。」、「（賣毒品給你的人是否是在丙○○家中？）是的
      ，因為我去他家的時候，他家都有很多人。」、「我去丙○○家中買毒品2 、3 次，都是用同樣的方式購買毒品。
      」、「（賣毒品給你的人是否為同一人？）有2 次是同1
      人，有1 次是另外的人。」、「（為何在警訊中說是向丙○○買的？）我不是這樣說，我說的跟剛才說的一樣。」
      、「（是否有看過警訊筆錄才簽名？）是的。」、「（為
      何在偵訊中也說是向丙○○買的？）我也是說是把錢放在
      桌上。」、「（與乙○○去丙○○家中購買毒品的次數為
      何？自己去購買毒品的次數為何？）我去過3 、4 次，乙○○只跟過1 、2 次。」等語（見本院卷第139 頁至第14
      2 頁），然證人癸○○上開證詞，與其於警詢、偵查中所
      述不符，亦與證人乙○○於本院同日結證稱：「我認識丙○○，不認識戊○○○，是我男友癸○○帶我認識丙○○
      的，我和他不是很熟，我有施用第一級毒品或是第二級毒
      品的習慣，我毒品都是向綽號『阿呆』的人拿的，『阿呆
      』不是被告丙○○，沒有向被告2 人買過毒品。、「（是
      否有在94年6 月30日警訊時說在該日有到過丙○○家接受
      他招待吸食海洛因？當時有何人在場？）有，當時有我、
      丙○○、癸○○3 人，沒有丙○○的太太，我沒有付費。
      」、「（是否於警訊中說有向丙○○買毒品，共1,000 元
      ？）我有這樣說，我說了之後警察有讓我打電話。」、「
      我有使用手機0000000000號打電話給被告丙○○，這是我
      的手機，我打電話給他一起去向別人拿東西，一起去拿海
      洛因，但是那個人我不認識，當時我們2 人一起去拿，是
      丙○○帶我去的。」等語（見本院卷第130 頁至第133 頁
      ）不符，可見證人癸○○、乙○○於本院所述，均顯係事
      後迴護被告之詞，均不足採。
（十五）被告於本院準備程序陳稱：當初警詢時製作筆錄之警員有
      與我交換條件，要我交出毒品，並請求傳訊警員等語。然
      本院傳訊證人即警員丁○○、壬○○、子○○、宋文顯等
      人於96年 4月16日審理時均結證稱：「（查獲當時是否有
      和我交換條件說如果我有拿東西出來，就會讓我太太沒有
      事情回家，說只會移送我吸食的部分，不會辦販賣的部分
      ？所以我就想辦法跟朋友拿東西出來，有沒有這回事？）
      沒有這回事，沒有這麼說。」等語（見本院卷第123 頁至
      第127 頁），且證人庚○○於本院同日結證稱：「（警員
      不承認有和我交換條件，所以被查獲時我交出的那些東西
      是否是你的？）查獲的那些毒品是我放的，是我買的，因
      為我住在那裡，我要工作的時候就把被查獲的毒品分裝成
      壹包包帶出去，免得弄濕，那些毒品是我自己要用的。」
      、「（為何要拿毒品給被告？）我沒有拿給他，那是因為
      我去工作，所以我放在那裡，被告知道我放在那裡，所以
      他有跟我說要去拿我的毒品。」、「（被告為何知道你的
      毒品放在何處？）因為我住在同棟3 樓，被告住在2 樓，
      毒品我放在3 樓，因為我和他都有在施用毒品，有的時候
      被告沒有毒品，就會向我借來吸食，所以他知道我的毒品
      放在那裡。該處只有我和被告，我的房間都沒有鎖，而且
      我們是同一個門進出。」等語（見本院卷第128 頁、第12
      9 頁），然被告丙○○對於扣案物品之來源先後所述不一
      ，其於警詢、偵查、原審法院聲押時均供稱在其家中查扣
      之毒品及工具等物為其所有等語，然於原審時則改稱：那
      些東西部是在我家查到的，我也不知道何處來的等語（見
      原審卷第25頁背面），後又稱：警方查扣的東西都不是我
      的，但是都放在我家沒有錯等語（見原審卷第48頁），與
      證人庚○○上開證述：扣案之毒品是我的，我與被告住同
      一棟，我住3 樓，被告住2 樓，毒品我放在3 樓，被告知
      道我放在那裡，所以他有跟我說要去拿我的毒品等語，亦
      不相符，足見證人庚○○上開證詞，顯係事後迴護被告丙○○之詞，亦不足作為有利於被告丙○○之認定。
（十六）綜上所述，足見被告丙○○、戊○○○所辯，均係卸責之
      詞，不足採信。本件事證明確，被告丙○○、戊○○○販
      賣第一級毒品海洛因、第二級毒品甲基安非他命犯行，均
      堪認定。
貳、被告丙○○轉讓第一級毒品部分：
一、訊據被告丙○○固坦承曾於乙○○因案交保當日，提供海洛
    因予乙○○之事實不諱，惟矢口否認有何轉讓第一級毒品犯
    行，辯稱：是她向我借的，之後她馬上就還我，因為當天我
    有叫賣海洛因的人來，乙○○也有向他買，所以可以還我等
    語。
二、經查：
（一）被告丙○○於前揭時、地轉讓第一級毒品予乙○○施用之
      事實，業據證人乙○○於警詢證稱：94年6 月30日我交保
      出來那天晚上10時是被請海洛因，大概針筒的刻度2 格等
      語（見偵字卷第56頁），及於偵查中結證稱：總共跟丙○○買過海洛因3 、4 次，有1 次是免費提供給我，94年6
      月30日晚上10點因毒品案交保後，就到丙○○家，當時我
      人很痛苦，所以去他那裡讓他救一下，這次他給我0.5cc
      注射針筒的2 格等語綦詳（見偵字卷第61頁、第62頁），
      並有原審具保登記簿影本1 紙在卷可參，堪認被告丙○○
      確有無償轉讓稀釋後約0.5 cc針筒的刻度2 格份量之海洛
      因予乙○○之情。
（二）又證人乙○○雖於原審審理時證稱前開海洛因係我向丙○○借的等語，惟其亦證稱：我有跟丙○○說以後我有的時
      候要還給他，後來應該有還，忘了丙○○有無說不用還等
      語，此與被告丙○○所辯乙○○於借用當天即購買海洛因
      返還之情已有不符；且證人乙○○於經原審詢以有無向被
      告丙○○拿海洛因時，證人乙○○為否認曾向被告丙○○
      拿毒品，尚稱：因為他之前「請我」施用的毒品品質都不
      好，就是我剛才說的交保後那次等語，其證述前後反覆，
      足認證人乙○○所稱向被告丙○○借用等語，無非迴護被
      告丙○○之詞，尚不足為被告丙○○有利之認定。何況證
      人乙○○於本院96年4 月16日審理時亦結證稱：「（是否
      有在94年6 月30日警訊時說在該日有到過丙○○家接受他
      招待吸食海洛因？當時有何人在場？）有，當時有我、丙○○、癸○○3 人，沒有丙○○的太太。」、「當時沒有
      付費。」等語（見本院卷第131 頁），足見被告丙○○確
      實有無償轉讓第一級毒品海洛因給乙○○施用無誤。
（三）綜上所述，足見被告丙○○否認轉讓第一級毒品海洛因給
      乙○○，應係卸責之詞，不足採信。本件該部分事證明確
      ，被告丙○○轉讓第一級毒品海洛因犯行，亦堪認定。
參、論罪科刑：
一、按行為後法律有變更者，適用行為時之法律。但行為後之法
    律有利於行為人者，適用最有利於行為人之法律，刑法第2
    條第1 項定有明文；且犯罪在刑法施行前，比較裁判前之法
    律孰為有利於行為人時，應就罪刑有關之一切情形，比較其
    全部之結果，而為整個之適用，不能割裂而分別適用有利益
    之條文（最高法院27年上字第2615號判例意旨參照）。本件
    被告丙○○、戊○○○行為後，刑法業於95 年7月1 日修正
    施行，本件論罪科刑所適用關於共同正犯、連續犯、死刑、
    無期徒刑加重之規定等刑法法律均有所變更，爰詳述如下：
（一）修正後刑法第56條已刪除連續犯之規定，而本案被告丙○○、戊○○○先後多次販賣第一級毒品海洛因，又被告丙○○多次販賣第二級毒品甲基安非他命犯行，分別係基於
      概括犯意而犯基本構成要件相同之罪名（詳如後述），依
      修正前刑法第56條均構成連續犯，以一罪論，但得各加重
      其刑至二分之一；惟如依新法之規定，因連續犯業經刪除
      ，即應按數罪之規定予以分論併罰，數罪併罰之結果，顯
      較諸以一罪論而加重其刑至二分之一之結果不利於被告2
      人，比較新舊法結果，修正後刑法並無較有利於被告2 人
      之情形。
（二）刑法第64條第2 項、第65條第2 項對死刑及無期徒減輕方
      法之規定亦經修正，死刑之減輕由「無期徒刑，或為15年
      以下12年以上有期徒刑」，修正為「無期徒刑」；無期徒
      刑之減輕由「7 年以上有期徒刑」修正為「20年以下15年
      以上有期徒刑」，比較新舊法結果，亦均以修正前較有利
      於被告2 人。
（三）刑法第51條規定亦於95年7 月1 日修正施行，修正前刑法
      第51條規定：「數罪併罰，分別宣告其罪之刑，依左列各
      款定其應執行者：」，其中第5 款規定：「宣告多數有期
      徒刑者，於各刑中之最長期以上，各刑合併之刑期以下，
      定其刑期。但不得逾20年。」；修正後刑法第51條第5 款
      則規定：「宣告多數有期徒刑者，於各刑中之最長期以上
      ，各刑合併之刑期以下，定其刑期。但不得逾30年。」，
      但被告戊○○○應執行刑結果，並未逾20年，對被告戊○○○並無有利或不利之情形，故不必依刑法第2 條第1 項
      比較新舊法，逕依修正後刑法第51條第5 款規定定應執行
      刑。至被告丙○○部分，因刑法第51條第4 款之規定並未
      經修正，並無法律變更之情形，尚無庸依刑法第2 條第1
      項規定比較新舊法，亦逕依修正後刑法51條第4 款之規定
      定其應執行刑。
（四）被告2 人依新舊刑法第28條規定均構成共同正犯，對被告
      並無有利或不利之情形，故不必依刑法第2 條第1 項比較
      新舊法，逕依修正後刑法第28條規定論以共同正犯。
（五）被告丙○○故意再犯有期徒刑以上之罪，依新舊刑法刑47
      條規定均構成累犯，對被告丙○○並無有利或不利之情形
      ，故不必依刑法第2 條第1 項比較新舊法，逕依修正後刑
      法第47條第1 項規定論以累犯。
（六）至刑法第57條、第59條之規定雖亦經修正，惟此均為法院
      就刑之裁量及酌減審認標準見解之明文化，非屬法律之變
      更，不生比較適用之問題，附予敘明。
（七）經綜合上述全部罪刑比較結果，被告2 人行為後之法律均
      無較有利於渠2 人之情形，故本件應依刑法第2 條第1 項
      前段適用被告2 人行為時即95年7 月1 日修正施行前之法
      律規定論處。
二、核被告丙○○、戊○○○所為，均係犯毒品危害防制條例第
    4 條第1 項、第2 項之販賣第一級、第二級毒品罪；被告丙○○另犯同條例第8 條第1 項之轉讓第一級毒品罪。被告丙○○、戊○○○間就如附表一所示販賣第一級毒品犯行，及
    如附表二編號四所示販賣第二級毒品犯行，彼此間互有犯意
    聯絡及行為分擔，應論以共同正犯。被告丙○○、戊○○○
    如附表一所示6 次販賣第一級毒品犯行，又被告丙○○如附
    表二所示12次販賣第二級毒品犯行，均時間緊接，所犯各為
    構成要件相同之罪名，顯均係基於概括犯意反覆為之，應分
    別依修正前刑法第56條連續犯之規定，論以一罪，除其法定
    本刑為死刑、無期徒刑部分，依法不予加重外，並就被告丙○○販賣第一、二級毒品罪罰金刑及有期徒刑部分、被告戊○○○販賣第一級毒品罪罰金刑部分加重其刑；至檢察官雖
    認被告丙○○、戊○○○多次販賣海洛因及甲基安非他命之
    行為，係構成接續犯，惟被告丙○○、戊○○○多次販賣海
    洛因，又被告丙○○多次販賣甲基安非他命，乃於不同時間
    、就不同購買者為之，各次販賣毒品行為係各自獨立，尚難
    認係同一行為之數次舉動，渠等販賣毒品行為與接續犯之概
    念有別，併予敘明。至附表二編號二部分（辛○○部分），
    雖未據公訴人起訴，但連續犯為裁判上一罪，檢察官就犯罪
    事實一部起訴，依刑事訴訟法第267 條規定，其效力及於全
    部，法院自屬有權一併審理。又被告丙○○所犯前開三罪、
    被告戊○○○所犯前開二罪，均犯意各別、行為互殊，應予
    分論併罰。檢察官雖認被告戊○○○亦涉犯如附表二編號一
    至三、五至七所示販賣第二級毒品甲基安非他命犯行，然被
    告戊○○○此部分犯行尚無法證明，業經論述如前，惟被告
    戊○○○此部分犯行縱成立，與其所犯如附表二編號四之犯
    行間，亦有連續犯之裁判上一罪關係，爰不另為無罪之諭知
    。被告丙○○前於89、90年間因違反毒品危害防制條例案件
    ，分別經本院以90年度上訴字第604 號判決判處有期徒刑1
    年4 月確定，及經原審法院以91年度訴緝字第11號判決判處
    有期徒刑1 年2 月確定，2 案接續執行，而於93年7 月5 日
    因縮短刑期假釋出獄，所餘刑期付保護管束，而於94年1 月
    27日保護管束期滿未經撤銷假釋，其未執行之刑以已執行完
    畢論，有臺灣高等法院被告前案紀錄表1 份為憑，其於有期
    徒刑執行完畢後，5 年以內故意再犯本件有期徒刑以上之3
    罪，均為累犯，除其法定本刑為死刑、無期徒刑部分，依法
    不予加重外，應依修正後刑法第47條第1 項規定，就罰金刑
    及有期徒刑部分加重其刑，並就販賣第一級毒品、販賣第二
    級毒品罪部分依法遞加之（惟法定刑為死刑及無期徒刑部分
    依法不得加重，僅就罰金刑、有期徒刑部分加重其刑）。被
    告戊○○○販賣第一級、第二級毒品之行為，固無足取，惟
    被告戊○○○係被告丙○○之妻，而本件販入第一、二級毒
    品後再售出之行為，均係由被告丙○○聯絡、主導，被告戊○○○係依被告丙○○之指示為準備、交付毒品之行為，客
    觀上顯足以引起一般之同情，情堪憫恕，本院認即使課該被
    告以毒品危害防制條例第4 條第1 項、第2 項之罪之法定最
    低本刑仍屬過重，爰依刑法第59條規定，酌減其刑，連續販
    賣第一級毒品部分並先加（惟法定刑為死刑及無期徒刑部分
    依法不得加重，僅就罰金刑部分加重其刑）後減之。又被告
    丙○○轉讓第一級毒品給乙○○，其數量為0.5cc 針筒之2
    格，因此其數量並未超過公告之標準（淨重5 公克以上），
    故無庸依毒品危害防制條例第8 條第6 項規定加重其刑，併
    此敘明。
三、原判決以被告丙○○、戊○○○罪證明確，因予論罪科刑，
    固非無見；惟查：（一）被告丙○○故意再犯有期徒刑以上
    之罪，無論依新舊刑法刑47條規定均構成累犯，對被告丙○○並無有利或不利之情形，故不必依刑法第2 條第1 項比較
    新舊法，逕依修正後刑法第47條第1 項規定論以累犯，原判
    決認定應依舊法論以累犯，亦有未洽。（二）被告2 人依新
    舊刑法第28條規定均構成共同正犯，對被告並無有利或不利
    之情形，故不必依刑法第2 條第1 項比較新舊法，逕依修正
    後刑法第28條規定論以共同正犯，原判決認應依修正前刑法
    第28條規定，論以共同正犯，尚有未洽。（三）公訴人就辛○○購買第二級毒品甲基安非他命部分僅起訴2 次，原判決
    認定3 次，即附表二編號二部分（辛○○部分）未據公訴人
    起訴，為何該部分原審得一併審判，原審並未敘明其依據，
    尚有未洽；（四）被告戊○○○不另為無罪諭知部分，應為
    附表二部分，原判決卻誤寫為附表一部分，亦有違誤。被告
    2 人上訴意旨，均執前詞，否認犯罪，指摘原判決不當，雖
    均無足取，然原判決既有上開可議之處，自屬無可維持，應
    由本院將原判決予以撤銷改判。爰審酌毒品對我國社會之安
    寧秩序及國人之身心健康可能產生之危害至鉅，政府三令五
    申禁絕毒品交易，被告丙○○、戊○○○竟仍意圖營利，販
    賣第一級、第二級毒品，助長毒品之流通與氾濫，且被告2
    人均未能坦承販賣第一級、第二級毒品或轉讓第一級毒品之
    犯行，難認具有悔意，惟被告2 人販賣毒品之數量尚非龐大
    、被告丙○○轉讓第一級毒品之數量微小等一切情狀，分別
    就被告2 人量處如主文第二項、第三項所示之刑，就被告丙○○販賣第一級毒品罪部分，併依刑法第37條第1 項宣告褫
    奪公權終身。扣案第一級毒品海洛因22包（合計淨重7.05公
    克，空包裝重7.04公克），均含第一級毒品海洛因成分，應
    一併依毒品危害防制條例第18條第1 項前段規定諭知沒收銷
    燬之；至扣案如附表三所示之物，均為被告所有，供販毒所
    用之物，應依毒品危害防制條例第19條第1 項之規定，宣告
    沒收；另被告丙○○、戊○○○共同販賣海洛因所得4, 000
    元及共同販賣甲基安非他命所得1,000 元，又被告丙○○販
    賣甲基安非他命所得26,000元，為被告2 人販賣毒品之所得
    ，均屬被告因犯罪所得之財物，應依毒品危害防制條例第19
    條第1 項之規定，分別宣告沒收之（上開共同販賣所得5,00
    0 元部分應連帶沒收之），如全部或一部不能沒收時，以其
    財產抵償之。至於扣案之SIM 卡1 張（門號：0000000000號
    ），係屬電信業者所有供客戶使用，非屬被告2 人所有，爰
    不予沒收（最高法院96年度台上字第1 號判決意旨參照）；
    又扣案現金5,500 元，並無證據足認係被告丙○○、戊○○○為
    本件犯行所用之物或犯罪所得之物，亦不予宣告沒收，附此
    敘明。
據上論斷，應依刑事訴訟法第369 條第1 項前段、第364 條、第
299 條第1 項前段，毒品危害防制條例第4 條第1 項、第2 項、
第8 條第1 項、第18條第1 項前段、第19條第1 項，刑法第2 條
第1 項前段、第11條、第28條、第47條、第59條、第37條第1 項
、第51條第4 款、第5 款、修正前刑法第56條、第64條第2 項、
第65條第2 項，判決如主文。
本案經檢察官陳建年到庭執行職務。
中　　華　　民　　國　　96　　年　　5 　　月　　14　　日
                  刑事第二庭  審判長法  官  林正雄
                                    法  官  陳啟造
                                    法  官  黃壽燕
以上正本證明與原本無異。
如不服本判決應於收受本判決後10日內向本院提出上訴書狀，其
未敘述上訴理由者，並得於提起上訴後10日內向本院補提理由書
狀（均須按他造當事人之人數附繕本）「切勿逕送上級法院」。
中　　華　　民　　國　　96　　年　　5 　　月　　14　　日
                                    書記官  梁雅華
附錄本判決論罪科刑法條：
毒品危害防制條例第4 條
  製造、運輸、販賣第一級毒品者，處死刑或無期徒刑；處無期
  徒刑者，得併科新臺幣1 千萬元以下罰金。
  製造、運輸、販賣第二級毒品者，處無期徒刑或7 年以上有期
  徒刑，得併科新臺幣7 百萬元以下罰金。
  製造、運輸、販賣第三級毒品者，處5 年以上有期徒刑，得併
  科新臺幣5 百萬元以下罰金。
  製造、運輸、販賣第四級毒品者，處3 年以上10年以下有期徒
  刑，得併科新臺幣3 百萬元以下罰金。
  製造、運輸、販賣專供製造或施用毒品之器具者，處1 年以上
  7年以下有期徒刑，得併科新臺幣1 百萬元以下罰金。
  前五項之未遂犯罰之。
毒品危害防制條例第8 條
  轉讓第一級毒品者，處1 年以上7 年以下有期徒刑，得併科新
  臺幣1 百萬元以下罰金。
  轉讓第二級毒品者，處6 月以上5 年以下有期徒刑，得併科新
  臺幣70萬元以下罰金。
  轉讓第三級毒品者，處3 年以下有期徒刑，得併科新臺幣30萬
  元以下罰金。
  轉讓第四級毒品者，處1 年以下有期徒刑，得併科新臺幣10萬
  元以下罰金。
  前四項之未遂犯罰之。
  轉讓毒品達一定數量者，加重其刑至二分之一，其標準由行政
  院定之。
附表一：（販賣第一級毒品海洛因部分）
 ┌──┬───────┬───────┬────┬─────┐
 │編號│ 交 易 時 間  │ 交 易 地 點  │ 購買者 │ 購買數量 │
 │    │ （民國94年） │  （屏東縣）  │        │          │
 ├──┼───────┼───────┼────┼─────┤
 │一  │94年9 月26日凌│東港鎮○○路  │洪德智  │1包1,000元│
 │    │晨3 時30分許  │65巷11號      │        │          │
 ├──┼───────┼───────┼────┼─────┤
 │二  │94年10月23日上│同上          │同上    │1包500元  │
 │    │午7 至8 時許  │              │        │          │
 ├──┼───────┼───────┼────┼─────┤
 │三  │94年10月24日下│同上          │同上    │1包500元  │
 │    │午16時許      │              │        │          │
 ├──┼───────┼───────┼────┼─────┤
 │四  │94年10月25日下│同上          │同上    │1包1,000元│
 │    │午16時許      │              │        │          │
 ├──┼───────┼───────┼────┼─────┤
 │五  │94年7月1日    │同上          │乙○○  │1包1,000元│
 │    │中午12時許    │              │        │          │
 ├──┼───────┼───────┼────┼─────┤
 │六  │94年9月間某日 │同上          │同上    │1包1,000元│
 │    │下午2時許     │              │        │（價金尚未│
 │    │              │              │        │給付）    │
 └──┴───────┴───────┴────┴─────┘
附表二：（販賣第二級毒品甲基安非他命部分）
 ┌──┬───────┬───────┬────┬─────┐
 │編號│ 交 易 時 間  │ 交 易 地 點  │ 購買者 │購買數量  │
 │    │ （民國94年） │  （屏東縣）  │        │          │
 ├──┼───────┼───────┼────┼─────┤
 │一  │94年8 月至9 月│東港鎮○○路  │辛○○  │每次1 包  │
 │    │間某日，共2 次│安泰醫院對面  │        │5,000 元  │
 │    │              │              │        │，共2次   │
 ├──┼───────┼───────┼────┼─────┤
 │二  │94年9 月間某日│同上          │同上    │1包8,000元│
 ├──┼───────┼───────┼────┼─────┤
 │三  │94年8 月至9 月│東港鎮○○路  │癸○○  │每次1 包  │
 │    │間某日，共2 次│65巷11號      │        │1,000 元  │
 │    │              │              │        │，共2次   │
 ├──┼───────┼───────┼────┼─────┤
 │四  │94年8 月間至9 │東港鎮○○路  │同上    │1 包1,000 │
 │    │月間某日      │65巷11號      │        │元（由李施│
 │    │              │              │        │秀花交付）│
 ├──┼───────┼───────┼────┼─────┤
 │五  │94年8 月至9 月│東港鎮○○路「│同上    │1包1,000元│
 │    │間某日        │老夫子檳榔」  │        │          │
 ├──┼───────┼───────┼────┼─────┤
 │六  │94年10月20日至│東港鎮○○路  │己○○  │每次1 包  │
 │    │同年10月27日間│65巷11號      │        │1,000元   │
 │    │某日，共4次   │              │        │，共4次   │
 ├──┼───────┼───────┼────┼─────┤
 │七  │94年10月27日  │同上          │同上    │1包1,000元│
 │    │中午12時許    │              │        │          │
 └──┴───────┴───────┴────┴─────┘
附表三：（扣案物品）
 ┌──┬─────────┬─────────────┐
 │編號│　  名     稱     │　   數　　　  量　       │
 ├──┼─────────┼─────────────┤
 │一　│第一級毒品海洛因　│22包（合計淨重7.05公克，  │
 │　　│　　　　　　　　　│　　　　空包裝重7.04公克）│
 ├──┼─────────┼─────────────┤
 │二  │DBTEL 牌行動電話　│1支　                     │
 │    ├─────────┼─────────────┤
 │    │葡萄糖粉          │4 包（含袋毛重8.59公克）  │
 │    ├─────────┼─────────────┤
 │    │空夾鏈袋          │1 大包                    │
 │    ├─────────┼─────────────┤
 │    │電子磅秤          │1 個                      │
 └──┴─────────┴─────────────┘
